【裁判字號】    99,交聲,810
【裁判日期】    990621
【裁判案由】    聲明異議
【裁判全文】
臺灣高雄地方法院交通事件裁定         99年度交聲字第810號
原處分機關  高雄市政府交通局
代  表  人  王國材
異  議  人  乙○○
上列異議人因違反道路交通管理處罰條例案件，對於高雄市政府
交通局中華民國99年3 月16日所為裁決（原處分案號：高市交裁
字第裁32-B00000000號）聲明異議，本院裁定如下：
    主  文
異議駁回。
    理  由
一、原處分意旨略以：異議人即受處分人乙○○（下稱異議人）
    於民國99年2 月10日凌晨2 時32分許，駕駛車號518-XZ號營
    業一般小客車，行經高雄市○○路與大勇路口有燈光號誌管
    制之交岔路口闖紅燈，經警察覺後鳴笛尾隨至中正四路與河
    東路口將異議人攔停舉發，爰依道路交通管理處罰條例第53
    條第1 項、第63條第1 項之規定，裁處受處分人罰鍰新臺幣
    （下同）2,700 元，並記違規點數3 點等情。
二、聲明異議意旨則以：異議人並未違規闖紅燈，為此聲明異議
    ，請求撤銷原處分云云。
三、按汽車駕駛人駕駛汽車，應遵守道路交通標誌、標線、號誌
    之指示，道路交通安全規則第90條前段定有明文。又汽車駕
    駛人，行經有燈光號誌管制之交岔路口闖紅燈者，處1,800
    元以上5,400 元以下罰鍰，道路交通管理處罰條例第53條第
    1 項定有明文。汽車駕駛人有同條例第53條情形者，記違規
    點數3 點，同條例第63條第1 項第3 款亦有明文。
四、經查：
  (一)本件異議人於前揭時、地，駕駛上開營業用一般小客車，經
    警以闖紅燈為由，予以舉發等情，為異議人所自承，並有舉
    發違反道路交通管理事件通知單、違反道路交通管理事件裁
    決書在卷可稽，自堪信為真實。
  (二)異議人雖辯稱未闖紅燈云云，惟稽之證人即舉發本件之警員
    甲○○到庭證稱：「99年2 月10日凌晨2 點到4 點，我是負
    責執行大公路與大勇路一帶執行巡邏勤務，當時約於2 時20
    分許至30分許，我行經大公路與大勇路口時，該路口是紅燈
    ，當時我看到異議人駕駛518-XZ的計程車闖紅燈，於是我就
    尾隨異議人的車輛，直到中正四路與河東路口，才將異議人
    攔停，並於2 時32分許開單舉發，因為案發當時我是行駛在
    大公路上由東向西，異議人也是行駛在大公路上，不過他是
    由西向東，所以我在停紅燈時可以親眼看到異議人闖紅燈，
    且我一看到異議人闖紅燈，我就一直尾隨他的車，所以我確
    定我沒有跟丟，但是因為異議人的車速很快，所以我一直追
    到中正四路與河東路才追上」（見本院卷第28頁）等語明確
    ，是證人甲○○既係停等紅燈之際，親眼見到對向車道之異
    議人闖越紅燈，應無誤判燈號之虞，另衡情案發當時係凌晨
    2 時30分許，路上人車顯較稀少，證人甲○○一路尾隨異議
    人亦不致錯認異議人所駕駛之車輛，是證人甲○○所言應非
    虛罔。
  (三)交通警察掣單舉發違反道路交通管理處罰條例之違規事實，
    本質上為行政處分，係公務員基於職務上之權力，依法就特
    定之具體事件所為之具公法上效果之單方面行政行為，基於
    公務員為公法上行為具有公信力之原則，該行政行為當可被
    推定為真正，其據以依法處分之事實認定亦為正確無誤。而
    依證人甲○○於本院調查中所稱上開舉發經過，並無明顯違
    反常情或矛盾之處，故在未經證明其所言為虛偽前，其證詞
    自應採信。參以證人甲○○與異議人既不相識，亦無怨隙，
    衡情無設詞攀誣異議人之必要，其依法舉發係本於職責所為
    ，且執行公務本身即受行政懲處責任之監督，本件亦無證據
    證明員警捏造事實、違法取締之情事，益徵其所陳上開舉發
    過程，應可採信。
五、綜上，本件異議人對其所辯，未能提出證據以供本院調查，
    難為其有利之認定，亦查無任何證據足資證明員警有捏造事
    實而違法取締之情形，則執勤警員本其維護交通秩序、安全
    職責所為之舉發，自應受到合法、正確之推定。原處分機關
    認定異議人於上開時、地駕車行經有燈光號誌管制之交岔路
    口闖紅燈，依道路交通管理處罰條例第53條第1 項、第63條
    第1 項第3 款及違反道路交通管理事件統一裁罰基準，裁處
    罰鍰2,700 元，並記違規點數3 點，並無違法不當，應予維
    持。異議人否認違規，聲明異議，指摘原處分不當，為無理
    由，應予駁回。
六、據上論斷，應依道路交通案件處理辦法第19條，裁定如主文
    。
中    華    民    國    99    年    6     月    21    日
                  交通法庭    法  官  謝宗翰
以上正本證明與原本無異。
如不服本裁定，應於收受送達後5 日內向本院提出抗告狀。
中    華    民    國    99    年    6     月    22    日
                              書記官  李宗諺

司法院資訊處製作；財團法人民間司法改革基金會備份。
